Guide to the Maurepas collection, 1694-1749
Maurepas collection, 1694-1749
- Series III. Documents
  - n.d. - 1732
    - Chabert, D [draft] Le Perou et le Chily sont aujourd'hui dans leur decadence... [ca. 1708] [n.p.], 10 ll. (Box 8, Folder 20)
    - Bory, D [draft] [Les vivres et les refraichissements nécessaires...] [1709] [n.p.], 2 ll. (Box 8, Folder 21)
    - Bory, D [draft] Ces 4 navires retournent France seulement avec leur principal... [1709] [n.p.], 4 ll. (Box 8, Folder 22)
    - France. Ministère de la Marine. D Etat de l'argent qui est a bord du vaisseau du Roy l'Aimable... [ca. 1709] [n.p.], 1 l. (Box 8, Folder 23)
    - Chabert, L [draft] to Chancelier de Pontchartrain April 9, 1709. Port Louis, 3 ll. (Box 8, Folder 24)
    - Port Louis. Notaires. D [copy] [Concerns goods supplies on the ships of the French expeditionary fleet] [after April 1709] [Port Louis], 4 ll. (Box 8, Folder 25)
    - Port Louis. Notaires. D [Concerns silver and gold carried by the ships of the French expeditionary fleeet] [after April 1709] [Port Louis], 2 ll. (Box 8, Folder 26)
    - Aubenton, François-Ambroise d' D [Memoire des observations...dans les ports d'Espagne...] 1731 [n.p.], 57 ll. (Box 8, Folder 27)
    - Aubenton, François-Ambroise d', D [Memoire sur le commerce de France en Catalogne...] [1731] [n.p.], 11 ll. (Box 8, Folder 28)
    - Aubenton, François-Ambroise d', D [Memoire sur le commerce que les Français font Grenade] [1731] [n.p.], 4 ll. (Box 8, Folder 29)
    - Aubenton, Fran ois-Ambroise d', D [Memoire sur le commerce que les Français font Seville] [1731] [n.p.], 7 ll. (Box 8, Folder 30)
    - Aubenton, Franiois-Ambroise d', D [Memoire sur le merchandise...pour Valence...] [1731] [n.p.], 5 ll. (Box 8, Folder 31)
    - Aubenton, François-Ambroise d', D [Memoire sur les merchandises...pour la consommation d'Alicant] [1731] [n.p.], 23 ll. (Box 8, Folder 32)
    - France. Ministère de la Marine. D [En 1732 le Roy a ordonné un armement extraordinaire de huit vaisseaux...] [ca. 1732] [n.p.], 1 l. (Box 8, Folder 33)
    - France. Ministère de la Marine. D [Etat des depenses fixes et ordinaires de la marine pour l'année 1732] [ca. 1732] [n.p.], 9 ll. (Box 8, Folder 34)
    - France. Ministère de la Marine. D [Extrait de la liste général des vaisseaux et autres batiments du Roy] [ca. 1732] [n.p.], 3 ll. (Box 8, Folder 35)
    - France. Ministère de la Marine. D [Extrait des états des fonds reçues du Trésor Royal...] [ca. 1732] [n.p.], 2 ll. (Box 8, Folder 36)
    - France. Ministère de la Marine. D [Liste des vaisseaux du port de Toulon qui sont prêtes a être armés] [ca. 1732] [n.p.], 1 l. (Box 8, Folder 37)
    - France. Ministère de la Marine. D [Memoire sur l'emploi des neuf millions de fonds pour la marine et les galères...] [ca. 1732] [n.p.], 9 ll. (Box 8, Folder 38)
    - France. Ministère de la Marine. D [Memoire sur l'estat de la marine] [ca. 1732] [n.p.], 11 ll. (Box 8, Folder 39)
  - 1732 - 1738
    - France. Ministère de la Marine. D [Commentary on report regarding de la Briffe et de la Martinière...] [1732] [n.p.], 3 ll. (Box 9, Folder 1)
    - Ollivier, Blaise-Joseph DS [Solution d'une problème...] [1732] [n.p.], 53 ll. (Box 9, Folder 2)
    - De la Croix, ADS Observations sur le problème... March 25, 1732. Paris, 5 ll. (Box 9, Folder 3)
    - Geslain, fils DS [Report on English methods of naval construction...] July 10, 1732. Versailles, 11 ll. (Box 9, Folder 4)
    - Coulomb, ADS [Memoire au sujet de la mature des vaisseaux du Roy] August 2, 1732 [n.p.], 11 ll. (Box 9, Folder 5)
    - France. Ministère de la Marine. D [Memoire sur le nombre des vaisseaux que l'on peut armer Toulon et p Brest...] October 1732 [n.p.], 4 ll. (Box 9, Folder 6)
    - Boet de Saint Leger M [Memoire sur le commerce de Russie] [ca. 1733] [n.p.], 11 ll. (Box 9, Folder 7)
    - Boet de Saint Leger M [Memoire sur le commerce de Russie] [ca. 1733] [n.p.], 4 ll. (Box 9, Folder 8)
    - France. Ministère de la Marine. D [Memoire concernant le commerce de la France avec la Russie] [ca. 1733-1736] [n.p.], 5 ll. (Box 9, Folder 9)
    - France. Ministère de la Marine. D Memoire sur le commerce de Muscovie [ca. 1733-1736] [n.p.], 4 ll. (Box 9, Folder 10)
    - Ramon, M. de, D [Memoire sur l'Isle de Tabarque] [1733] [n.p.], 7 ll. (Box 9, Folder 11)
    - Ramon, M. de, D [Memoire sur l'Isle de Tabarque] [1733] [n.p.], 7 ll. (Box 9, Folder 12)
    - Barry, D [Observations sur l'arret du Conseil] [ca. 1734] [Marseilles], 3 ll. (Box 9, Folder 13)
    - L'Etanduère, Henri-François des Herbiers de D [Observations on the royal ordinance of 15 August 1734] [1734] [n.p.], 6 ll. (Box 9, Folder 14)
    - France. Ministère de la Marine. D [Colonies. Etat de la dépense...] April 1734. [n.p.], 2 ll. (Box 9, Folder 15)
    - d'Albert du Chesne, Antoine, chevalier, 1686-1751 D [Observations sur la Marine d'Espagne...] [ca. 1735] [n.p.], 20 ll. (Box 9, Folder 16)
    - [Belin, Jacques-Nicolas] D [Deposit des plans et journaux de la marine...] [ca. 1735?] [n.p.], 25 ll. (Box 9, Folder 17)
    - France. Ministère de la Marine. D [Lieutenants de vaisseaux] [ca. 1735-1740] [n.p.], 22 ll. (Box 9, Folder 18)
    - Maillet, Benoit de, D [Memoire sur la regie des consulates des Echelles du Levant...] [1735] [Marseilles], 47 ll. (Box 9, Folder 19)
    - Buache, Philippe, D [Memoire sur la vraye mésure du loc pour la comparison des routiers] April 1, 1735. Paris, 5 ll. (Box 9, Folder 20)
    - France. Ministère de la Marine. D [Ordre établi dans la marine de France pour l'usage des Pavillons] May 1736 [n.p.], 1 l. (Box 9, Folder 21)
    - France. Ministère de la Marine. D [Etat des lieutenants de vaisseaux du département de Brest pendant l'année 1737] [1737] [n.p.], 7 ll. (Box 9, Folder 22)
    - France. Ministère de la Marine. D [Liste des ensignes des vaisseaux du département de Brest pendant l'année 1737] [1737] [n.p.], 8 ll. (Box 9, Folder 23)
    - France. Ministère de la Marine. D [Si le Roy juge propos de donner son secours la République de Genes] May 1737 [n.p.], 4 ll. (Box 9, Folder 24)
    - Maurepas, Jean-Frédéric Phélypeaux, comte de, 1701-1781 AD [Memorandum...concerning proposed French intervention in Corsica] [May-June 1737?] [n.p.], 2 ll. (Box 9, Folder 25)
    - France. Ministère de la Marine. D [Etat de la dépense...] [May-June 1737] [n.p.], 2 ll. (Box 9, Folder 26)
    - France. Ministère de la Marine. D [Etat de la dépense laquelle montera armement] [May-June 1737] [n.p.], 2 ll. (Box 9, Folder 27)
    - France. Ministère de la Marine. D [Memoire au sujet de l'abus du Pavillon] [1738] [n.p.], 17 ll. (Box 9, Folder 28)
    - France. Ministère de la Marine. D [Memoire concernant l'abus du Pavillon, et les moyens de retablir le commerce de Marseilles...] [1738] [Marseilles?], 41 ll. (Box 9, Folder 29)
    - Lecomte et Cie D [Report on the trade in Spanish silk] [1738-1739] [Valencia], 16 ll. (Box 9, Folder 30)
    - France. Ministère de la Marine. D [Etat de la dépense d'armement proposé pour 1739] October 1738 [n.p.], 5 ll. (Box 9, Folder 31)
    - France. Ministère de la Marine. D [Projet d'armement pour l'année prochaine 1739...pour la Corse...] October 1738. [n.p.], 5 ll. (Box 9, Folder 32)
    - France. Ministère de la Marine. D [Observations on the armament project] December 1738 [n.p.], 3 ll. (Box 9, Folder 33)
  - 1739 - 1740
    - Barry, D [Notes...sur les matelots que l'on met sur la galère 'Reale'...] [1739] [Versailles] (Box 10, Folder 1)
    - France. Ministère de la Marine. D Armament de deux vaisseaux Toulon [1739] [n.p.], 3 ll. (Box 10, Folder 2)
    - France. Minist re de la Marine. D [Etat des trent vaisseaux que l'on propose d'armer...] [1739] [n.p.], 1 l. (Box 10, Folder 3)
    - France. Ministère de la Marine. D Liste des capitaines de vaisseaux auxquels S. M. a accordé des hautes payes et des pensions du Corps [1739] [n.p.], 1 l. (Box 10, Folder 4)
    - France. Ministère de la Marine. D [Liste des vaisseaux anglais armés au mer en commission] [1739] [n.p.], 4 ll. (Box 10, Folder 5)
    - France. Ministère de la Marine. D [Memoire concernant les armements...] [1739] [n.p.], 6 ll. (Box 10, Folder 6)
    - France. Ministère de la Marine. D [Memoire sur les dispositions que l'on estime qu'il convient de faire de la part de la marine...] [1739] [n.p.], 7 ll. (Box 10, Folder 7)
    - France. Ministère de la Marine. D [Memoire sur les mésures a prendre pour mettre les costes en estat de deffense] [1739] [n.p.], 5 ll. (Box 10, Folder 8)
    - France. Ministère de la Marine. D [Services des officiers généraux et anciens capitaines...] [[1739] [n.p.], 6 ll. (Box 10, Folder 9)
    - The London Gazette No. 7821. July 7-10, 1739. London, 3 ll. (Box 10, Folder 10)
    - Great Britain. Admiralty. D [Instructions and rules for corsair warfare...] July 20, 1739. Kensington, 8 ll. (Box 10, Folder 11)
    - Great Britain. Admiralty. D [Letter of marque authorizing Martin Duckett...] July 27, 1739. London, 4 ll. (Box 10, Folder 12)
    - Barry, D [Memoirs que fait voir le nombre des registres tenus anciennement par les officiers du Bureau des Classes] [174_?] [Marseilles], 2 ll. (Box 10, Folder 13)
    - Barry, D [Detail particulier des officiers du Bureau des classes de Marseilles] [ca. 1740] [Marseilles], 6 ll. (Box 10, Folder 14)
    - Barry, D [Memoire concernant la multiplicité et changements des noms...] [ca. 1740] [Marseilles], 3 ll. (Box 10, Folder 15)
    - Barry, D [Memoire concernant les classes de Marseilles et les moyens de le retablir] [ca. 1740] [Marseilles], 21 ll. (Box 10, Folder 16)
    - Barry, D [Memoire concernant les navigateurs...] [ca. 1740] [Marseilles], 2 ll. (Box 10, Folder 17)
    - Barry, D [Memoire. Il y a 20 ans que...] [ca. 1740] [Marseilles], 1 l. (Box 10, Folder 18)
    - Barry, D [Observations sur les passagers qui s'embarquent sur les batiments français...] [ca. 1740] [Marseilles], 3 ll. (Box 10, Folder 19)
    - Barry, D [Supplement au Memoire des Classes] [ca. 1740] [Marseilles], 2 ll. (Box 10, Folder 20)
    - Bourgeois, Jean D [Description of Bourgeois' invention which can set a ship in motion...] [ca. 1740] [Liege], 3 ll. (Box 10, Folder 21)
    - Du Guay M [Mouvement des vaisseaux...] [ca. 1740] [n.p.], 41 ll. (Box 10, Folder 22)
    - France. Ministère de la Marine. D [Memoire pour les voiles des galères] [ca. 1740] [n.p.], 6 ll. (Box 10, Folder 23)
    - France. Ministère de la Marine. D [Memoire sur l'ordre observé dans l'administration de l'Etablissement de les Invalides de la marine] [ca. 1740] [n.p.], 5 ll. (Box 10, Folder 24)
    - France. Ministère de la Marine. D [Memoire sur les ateliers en général de l'arsenal de Toulon] [ca. 1740] [n.p.], 21 ll. (Box 10, Folder 25)
    - France. Ministère de la Marine. D [Memoire sur les départements...du Languedoc...] [ca. 1740] [n.p.], 14 ll. (Box 10, Folder 26)
    - France. Ministère de la Marine. D [Memoire sur les pouvoirs...d'Admiral de France] [ca. 1740] [n.p.], 10 ll. (Box 10, Folder 27)
    - France. Ministère de la Marine. D [Observations sur le projet] [ca. 1740] [n.p.], 3 ll. (Box 10, Folder 28)
    - Guymon de Coudray D [Request that he be made Governor of the Isle Royale] [1740?] [n.p.], 1 l. (Box 10, Folder 29)
    - Maurepas, Jean-Frédéric Phélypeaux, 1701-1781 AD [Notes for instructions sent to the Marquis d'Antin] [ca. 1740, n.p.], 2 ll. (Box 10, Folder 30)
    - Pellerin, 1684-1782 AD [Vaisseaux de guerre anglais en Amérique...] [ca. 1740] [n.p.], 3 ll. (Box 10, Folder 31)
    - Vitry, Pierre de D [copy] [Journal of...] [ca. 1740?] [n.p.], 21 ll. (Box 10, Folder 32)
    - Aubenton, François-Ambroise d', D [Report to Maurepas about British request for free navigation in the West Indies] [1740] [n.p.], 6 ll. (Box 10, Folder 33)
    - Buthaus, ADS [Memoire sur les avantages de la navigation et du commerce maritime] [1740] [Paris] (Box 10, Folder 34)
    - France. Ministère de la Marine. D [Instructions données Don Rodrigo...] [1740] [n.p.], 2 ll. (Box 10, Folder 35)
    - France. Ministère de la Marine. D [Memoire pour servir d'instruction au M. le Marquis d'Antin] 1740, Compiègne., 5 ll. (Box 10, Folder 36)
  - 1740 - 1741
    - France. Ministère de la Marine. D [Memoire sur les droits maritimes] [1740] [n.p.], 12 ll. (Box 11, Folder 1)
    - Pellerin, Joseph, 1684-1782 AD [Estat des vaisseaux et fregates qui doivent être armés en 1741] [1740] [n.p.], 3 ll. (Box 11, Folder 2)
    - Pellerin, Joseph, 1684-1782 AD [Il est a propos de decider...] [1740] [n.p.], 1 l. (Box 11, Folder 3)
    - Pellerin, Joseph, 1684-1782 AD [Liste des vaisseaux que l'on peut mettre en état d'être armés...] [1740] [n.p.], 1 l. (Box 11, Folder 4)
    - Pellerin, Joseph, 1684-1782 D [Projet de la depense faire pour l'armement...huit galires] [1740] [n.p.], 1 l. (Box 11, Folder 5)
    - Guademar, Baltazar DS [Statement supporting Noel Gigou who had been exiled to Colmar] January 11, 1740. Riez., 1 l. (Box 11, Folder 6)
    - Riez. Consuls. DS [Statement supporting Gigou's claims to have been delayed by snow on his way to Colmar] January 11, 1740. Riez, 1 l. (Box 11, Folder 7)
    - Pellerin, Joseph, 1684-1782 AD [Notes for instructions given the Marquis d'Antin] [August 1704?] [n.p.], 2 ll. (Box 11, Folder 8)
    - Pellerin, Joseph, 1684-1782 AD [Projet d'instruction pour...d'Antin...] August 12, 1740 [n.p.], 15 ll. (Box 11, Folder 9)
    - France. Ministère de la Marine. D [Estat des vaisseaux et fregates qui doivent estre armés en 1741...] October 1740 [n.p.], 3 ll. (Box 11, Folder 10)
    - Pellerin, Joseph, 1684-1782 AD [Projet d'armement pour 1741] November, 1740. [n.p.], 12 ll. (Box 11, Folder 11)
    - Pellerin, Joseph, 1684-1782 AD [Projet d'armement de huit galères pour 1741...] December 1740 [n.p.], 3 ll. (Box 11, Folder 12)
    - France. Ministère de la Marine. D [Nouveau plan touchant la marine de France] December 27, 1740. Bretagne. (Box 11, Folder 13)
    - Eynaud, ADS [Projet d'un ouvrage concernant l'instruction des officiers de plume destines dans les arsenaux de la marine] [ca. 1741] [Toulon] (Box 11, Folder 14)
    - France. Ministère de la Marine. D [Estat des dépenses extraordinaires et imprevues...] [ca., 1741] [n.p.], 2 ll. (Box 11, Folder 15)
    - D [Folder labelled "Papiers concernant la campagne de M. le Marquis d'Antin en Amérique..."] [ca. 1741], 1 l. (Box 11, Folder 16)
    - France. Ministère de la Marine. D [Invalides de la Marine...] [ca. 1741] [n.p.], 2 ll. (Box 11, Folder 17)
    - Grenier et Mazil, Lisbon D [Memoir sur le commerce de France Lisbonne] [ca. 1741] [Lisbon], 4 ll. (Box 11, Folder 18)
    - France. Ministère de la Marine. D [Memoire sur les enterprises des Anglois...] [ca. 1741] [n.p.], 21 ll. (Box 11, Folder 19)
    - France. Ministère de la Marine. D [Moyens dont on peut se servir faire revenir les fonds du...] [ca. 1741] [n.p.], 10 ll. (Box 11, Folder 20)
    - France. Ministère de la Marine. D [Ordre établi pour les officiers des vaisseaux et galères...] [ca. 1741] [n.p.], 2 ll. (Box 11, Folder 21)
    - Pellerin, Joseph, 1684-1782 AD [Extraits des derniers lettres venues de St. Dominique...] [ca. 1741] [n.p.], 1 l. (Box 11, Folder 22)
    - Pellerin, Joseph, 1684-1782 AD [Les Anglais ont actuellement 52 vaisseaux en Amérique...] [ca. 1741] [n.p.], 8 ll. (Box 11, Folder 23)
    - Pellerin, Joseph, 1684-1782 AD [Memoire sur la destination que l'on peut donner aux escadres de Brest et de Toulon] [ca. 1741] [n.p.], 11 ll. (Box 11, Folder 24)
    - Pietro, Marc de D [Request for additional funds as payment for lumber used in construction at Civita Vecchia] [1741?] [n.p.], 1 l. (Box 11, Folder 25)
    - France. Ministère de la Marine. D [Analysis of the estate of the Marquis d'Antin] [1741] [n.p.], 2 ll. (Box 11, Folder 26)
    - France. Ministère de la Marine. D [Draft of proposed articles for a trade treaty between France and Portugal] [1741] Lisbon, 5 ll. (Box 11, Folder 27)
    - France. Ministère de la Marine. D [Liste des vaisseaux...sous contre-amiral Haddok...] [1741] [n.p.], 1 l. (Box 11, Folder 28)
    - France. Ministère de la Marine. D [Memoire sur la campagne de...d'Antin] 1741 [n.p.], 2 ll. (Box 11, Folder 29)
    - France. Ministère de la Marine. D [Projet pour faire passer la Vera Cruz le chargement de la flotte qui est actuellement Cadiz...] 1741 [n.p.], 20 ll. (Box 11, Folder 30)
    - Maurepas, Jean-Frédéric Phélypeaux, comte de, 1701-1781 AD [draft?] Deux objets doivent principalement nous occuper dans ce-moment cy... [1741] [n.p.], 3 ll. (Box 11, Folder 31)
    - Micault et Cie D [Bid for contract to suppy naval provisions] [1741] [n.p.], 1 l. (Box 11, Folder 32)
    - Micault et Cie D [Offer submitted for contract to supply provisions with listing of references] [1741] [n.p.], 3 ll. (Box 11, Folder 33)
    - Pellerin, Joseph, 1684-1782 AD [Resumé (draft?) of the campaign of the Marquis d'Antin in the West Indies] [1741] [n.p.], 4 ll. (Box 11, Folder 34)
    - Saint-Léon et Lamagne D [Vivres de la marine 1740-1741] [1741] [n.p.], 2 ll. (Box 11, Folder 35)
    - France. Ministère de la Marine. D [Memorandum on the use of extraordinary funds] March 1741 [n.p.], 7 ll. (Box 11, Folder 36)
    - France. Ministère de la Marine. D [Memoire sur les parties de dépenses qui peuvent estres diminuées ou suspendues...] March 1741 [n.p.], 7 ll. (Box 11, Folder 37)
    - Maurepas, Jean-Frédéric Phélypeaux, comte de, 1701-1781 AD [Minute concerning mortal illness of the Marquis d'Antin] April 26, 1741. Versailles, 2 ll. (Box 11, Folder 38)
    - Pepin, DS [Relation de la maladie de Monsieur le Marquis d'Antin...mort Brest le 24[[ring]] Avril 1741] April 26, 1741. Brest, 3 ll. (Box 11, Folder 39)
    - France. Ministère de la Marine. D [Ordre observé dans la promotion faite le 5[[ring]] May 1741] May 1741 [n.p.], 8 ll. (Box 11, Folder 40)
    - Pellerin, Joseph, 1684-1782 D Pour 4 mois de campagne [May 1741] [Versailles], 1 l. (Box 11, Folder 41)
    - Saint-Léon et Lamagne D [Estat des denrées naufragées ou perdues...] [May 1741] [n.p.] (Box 11, Folder 42)
    - Pellerin, Joseph, 1684-1782 D Pour 6 mois de campagne [May 1741] [Versailles], 1 l. (Box 11, Folder 43)
  - 1741 - 1743
    - Saint-Léon et Lamage DS [Offers renewal of provisioning contract for six years.] May 27, 1741. Paris, 3 ll. (Box 12, Folder 1)
    - France. Ministère de la Marine. D [Suivant la dernière liste envoyé d'Angleterre...] June 1741 [n.p.], 3 ll. (Box 12, Folder 2)
    - [Louis XV, King of France, 1710-1774] D [Instructions pour M. de Court...] September 22, 1741. [n.p.], 5 ll. (Box 12, Folder 3)
    - Pellerin, Joseph, 1684-1782 AD [Note for a dispatch to be sent to the Spanish court] [ca. October 1741] [n.p.], 1 l. (Box 12, Folder 4)
    - [Louis XV, King of France, 1710-1774] D [Original minute of the King's instructions to Court La Bruyère...] October 28, 1741. [n.p.], 3 ll. (Box 12, Folder 5)
    - France. Ministère de la Marine. D [Memoire to the King...concerning funds to be paid to the widow of the Marquis d'Antin] December 1741. [n.p.], 3 ll. (Box 12, Folder 6)
    - Gardane, Antoine ADS Memoire sur la marine December 21, 1741. La Ciotat, 7 ll. (Box 12, Folder 7)
    - France. Ministère de la Marine. D [Concerns citizens of Santo Domingo...] [1742] [n.p.], 1 l. (Box 12, Folder 8)
    - France. Ministère de la Marine. D [Memoire sur les fonds et dépenses des armements des années 1740, 1741, 1742] [1742] [n.p.], 3 ll. (Box 12, Folder 9)
    - Cossigny, Jean-François Charpentier de, c. 1692-1778 ADS [Proposition on the establishment of a port of call at Ascension Island] April 1742. Azores, 23 ll. (Box 12, Folder 10)
    - [Bontemps, ] D [Comments on proposed fireworks display in the Tuileries garden] [May 24, 1742] [Paris], 3 ll. (Box 12, Folder 11)
    - Testard et Guérin D [Proposal for annual fireworks display on the eve of the King's birthday] May 24, 1742. [Paris], 5 ll. (Box 12, Folder 12)
    - Testard et Guérin D [Proposed fireworks display honoring the King] [May 24, 1742] [Paris], 1 l. (Box 12, Folder 13)
    - [Pellerin, Joseph, 1684-1782] D [Estat de la depense faire armer dix vaisseaux] [September 1742] [n.p.], 1 l. (Box 12, Folder 14)
    - [Pellerin, Joseph, 1684-1782] D [Estat de la depense de laquelle montera par mois à la mer...] [September 1742] [n.p.], 2 ll. (Box 12, Folder 15)
    - Pellerin, Joseph, 1684-1782 D [Estat des vaisseaux et autres bastiments...] September 1742 [n.p.], 1 l. (Box 12, Folder 16)
    - Pellerin, Joseph, 1684-1782 AD [Si la guerre est declarée avec l'Angleterre] September 17, 1742 [n.p.], 6 ll. (Box 12, Folder 17)
    - Pellerin, Joseph, 1684-1782 AD Memoire sur la depense de deux escadres que l'on propose de faire partir de Brest et de Toulon September 26, 1742. [n.p.], 4 ll. (Box 12, Folder 18)
    - France. Ministère de la Marine. D [Extrait des depenses faites pour l'armements des escadres...] September 30, 1742. [n.p.], 3 ll. (Box 12, Folder 19)
    - Finarcon, marquis de D [Extrait des Ecou et recommendations de M. le Marquis de Finarcon...] [1743] [n.p.], 1 l. (Box 12, Folder 20)
    - France. Ministère de la Marine. D [Examen du projet de Mrs. Duvelaer et Robiou] [ca. 1743] [n.p.], 4 ll. (Box 12, Folder 21)
    - France. Ministère de la Marine. D [Memoire concernant les avantages que procurent la France...] [ca. 1743] [n.p.], 22 ll. (Box 12, Folder 22)
    - France. Ministère de la Marine. D [Memorandum concerning the degeneration of the French navy and a play for its improvement] [ca. 1743] [n.p.], 22 ll. (Box 12, Folder 23)
    - France. Ministère de la Marine. D [Report concerning compensation to the Duc de Penthièvre] [ca. 1743] [n.p.], 3 ll. (Box 12, Folder 24)
    - France. Ministère de la Marine. D [Report on income from the 10th of seizures] [ca. 1743] [n.p.], 1 l. (Box 12, Folder 25)
    - France. Ministère de la Marine. D [Report on the income from the 10th of Seizures] [ca. 1743] [n.p.], 1 l. (Box 12, Folder 26)
    - Barry, D [Exposition de la situation presente de la marine d'Agde...] [1743] Agde, 35 ll. (Box 12, Folder 27)
    - Boyer d'Eguilles, Alexandre Jean-Baptiste, marquis de, 1708-1783 AD [Memoire ou journal...] [Berlin?], 3 ll. (Box 12, Folder 28)
    - Boyer d'Eguilles, Alexandre Jean-Baptiste, marquis de, 1708-1783 D [Memoire sur le commerce que la France pourroit faire avec...la Prusse] [1743] [Berlin?], 44 ll. (Box 12, Folder 29)
    - Boyer d'Eguilles, Alexandre Jean-Baptiste, marquis de, 1708-1783 AD [Plan d'un traité de commerce...] [1743] [Berlin?], 4 ll. (Box 12, Folder 30)
    - Cadiz. Deputés. D [Memoire des deputés de la nation françoise établie Cadiz...et celui d'un negociant franioise...] [1743] [Cadiz], 7 ll. (Box 12, Folder 31)
    - Duvalaer et Robiou D [Financial report on the proposed expedition to the Pacific coast of South America] [1743] [n.p.], 4 ll. (Box 12, Folder 32)
    - France. Ministère de la Marine. D [Bref état des batiments tant françois qu'étrangères...] [1743] [n.p.], 1 l. (Box 12, Folder 33)
    - France. Ministère de la Marine. D [Droit d'ancrage...] [1743] [n.p.], 12 ll. (Box 12, Folder 34)
    - France. Ministère de la Marine. D [Examen du memoire de M. Eguilles] [1743] [n.p.], 4 ll. (Box 12, Folder 35)
  - 1743 - 1744
    - France. Ministère de la Marine. D [Memoire sur le commerce de Livorne en Egypte...] [1743] [n.p.], 7 ll. (Box 13, Folder 1)
    - France. Ministère de la Marine. D [Memoire sur le commerce de Venise en Egypte...] [1743] [n.p.], 7 ll. (Box 13, Folder 2)
    - France. Ministère de la Marine. D [Notes on the origin of the project for a French commercial expedition to the Pacific coast of South America] [1743] [n.p.], 7 ll. (Box 13, Folder 3)
    - France. Ministère de la Marine. D [Observations d'un negociant françois sur l'expedition projetté...] [1743] [n.p.], 7 ll. (Box 13, Folder 4)
    - France. Ministère de la Marine. D [Poisson d'eau douce pour la Carême...] [1743] [n.p.], 1 l. (Box 13, Folder 5)